【裁判字號】    97,訴,223
【裁判日期】    970909
【裁判案由】    違反毒品危害防制條例
【裁判全文】
臺灣花蓮地方法院刑事判決               97年度訴字第223號
公  訴  人  臺灣花蓮地方法院檢察署檢察官
被      告  甲○○
                    （現於臺灣花蓮看守所羈押中）
上列被告因違反毒品危害防制條例案件，經檢察官提起公訴（97
年度毒偵字第239號），及移送併案審理（97年度毒偵字第371號
），被告於準備程序中為有罪之陳述，經本院改以簡式審判程式
，並判決如下：
    主  文
甲○○施用第一級毒品，累犯，處有期徒刑拾月，扣案之海洛因
壹包（淨重壹點伍貳公克、空包裝重零點貳柒公克）、含有海洛
因之殘渣袋壹個，均沒收銷燬之。又施用第二級毒品，累犯，處
有期徒刑陸月，扣案之安非他命壹包（含袋毛重零點伍陸公克、
驗餘淨重零點參伍玖捌公克）沒收銷燬之。應執行有期徒刑壹年
貳月，扣案之海洛因壹包（淨重壹點伍貳公克、空包裝重零點貳
柒公克）、含有海洛因之殘渣袋壹個、安非他命壹包（含袋毛重
零點伍陸公克、驗餘淨重零點參伍玖捌公克），均沒收銷燬之。
    事  實
一、甲○○前有違反麻醉藥品管理條例等前案紀錄，於民國88年
    間因施用毒品案件，經本院裁定送勒戒處所施以觀察、勒戒
    後，認無繼續施用毒品之傾向，經臺灣花蓮地方法院檢察署
    檢察官為不起訴處分後，又於89年間因施用毒品案件，經本
    院裁定送勒戒處所施以觀察、勒戒後，認有繼續施用毒品之
    傾向，由本院裁定送強制戒治1 年，嗣經本院裁定停止戒治
    交付保護管束，後由本院裁定撤銷停止戒治，至92年6月8日
    強制戒治執行完畢出所，並於90年間因施用毒品案件，經本
    院判處應執行有期徒刑1年4月確定，復於92年間因施用毒品
    案件，經本院判處應執行有期徒刑1年3月確定，提起上訴後
    ，經臺灣高等法院花蓮分院、最高法院判決駁回上訴確定，
    於92年間又因防害兵役案件，經本院判處有期徒刑3 月，上
    開徒刑接續執行至94年3 月30日因縮短刑期假釋出監，於96
    年間再因施用毒品案件經臺灣屏東地方法院判處有期徒刑 5
    月確定，甫於97年2 月19日執行完畢出監。詎其仍未戒除毒
    癮，明知海洛因、安非他命分別係毒品危害防制條例所稱之
    第一、二級毒品，不得非法持有及施用，竟分別基於施用第
    一、二級毒品之犯意，於97年3月2日晚間某時許，在臺北市
    ○○○路某賓館內，以將第一級毒品海洛因摻入香菸燃燒之
    方式，非法施用第一級毒品海洛因1 次，又在同一處所內，
    以將安非他命放入玻璃球吸食器燒烤吸其煙霧之方式，非法
    施用第二級毒品安非他命1次，嗣於97年3 月5日15時30分許
    ，因形跡可疑，為警在臺北市○○○路與長安東路口盤查，
    當場在其身上查獲其所有之第一級毒品海洛因1包（淨重1.5
    2公克、空包裝重0.27公克）、含有海洛因之殘渣袋1個、第
    二級毒品安分他命1包（含袋毛重0.56公克、驗餘淨重0.359
    8 公克）等物，並採集其尿液送驗結果呈鴉片類及安非他命
    類陽性反應，而查悉上情。
二、案經臺北市政府警察局中正第二分局報請臺灣臺北地方法院
    檢察署呈請臺灣高等法院檢察署令轉臺灣花蓮地方法院檢察
    署檢察官偵查起訴。
    理  由
一、上揭事實，業據被告甲○○於警詢、偵訊及本院調查、審理
    時坦承不諱，且被告於上開時、地為警查獲所採尿液送請臺
    灣尖端先進生技醫藥股份有限公司檢驗結果，分別呈嗎啡（
    海洛因屬嗎啡類毒品）及甲基安非他命、安非他命陽性反應
    乙節，有該公司濫用藥物檢驗報告、臺北市政府警察局偵辦
    毒品案件尿液檢體委驗單各1 紙在卷可證。又在被告身上查
    獲之白色粉末1 包（淨重1.52公克、空包裝重0.27公克）經
    法務部調查局鑑定結果，含有海洛因成分，有法務部調查局
    濫用藥物實驗室97年3月22日調科壹字第09723015690號鑑定
    書在卷可憑，另扣案之白色結晶1包（含袋毛重0.56 公克、
    驗餘淨重0.3598公克）經交通部民用航空局航空醫務中心鑑
    定結果，確含有甲基安非他命成分，亦有該中心97年3 月14
    日航藥鑑字第0971507 號毒品鑑定書附卷可證，復有在被告
    身上查獲之含有海洛因之殘渣袋1 個扣案可證，是被告前開
    施用第一級毒品海洛因、第二級毒品安非他命之犯行，事證
    明確，均堪以認定。
二、又被告於88年間因施用毒品案件，經本院裁定送勒戒處所施
    以觀察、勒戒後，認無繼續施用毒品之傾向，經臺灣花蓮地
    方法院檢察署檢察官為不起訴處分後，又於89年間因施用毒
    品案件，經本院裁定送勒戒處所施以觀察、勒戒後，認有繼
    續施用毒品之傾向，由本院裁定送強制戒治1 年，嗣經本院
    裁定停止戒治交付保護管束，又經本院裁定撤銷停止戒治，
    至92年6月8日強制戒治執行完畢出所等情，有臺灣高等法院
    被告前案紀錄表在卷足憑，堪認被告係於前開強制戒治執行
    完畢釋放後，5 年內再犯本件施用第一、二級毒品之犯行，
    已甚明確，犯行足堪認定，應依法論科。
三、按海洛因、安非他命分別係毒品危害防制條例第2條第2項第
    1款、第2款所稱之第一、二級毒品。核被告所為，分別係犯
    毒品危害防制條例第10條第1 項之施用第一級毒品罪及同條
    例第10條第2 項之施用第二級毒品罪，被告施用前後持有第
    一、二級毒品之低度行為，分別為其施用第一、二級毒品之
    高度行為所吸收，均不另論處。至檢察官移送併案之事實，
    核與起訴之犯罪事實相同，屬於事實上之同一案件，本院自
    得併予審究。又被告所犯上開施用第一、二級毒品罪之犯意
    各別，犯罪構成要件事實互異，應予分論併罰。被告有前開
    所述之科刑及執行紀錄，有臺灣高等法院被告前案紀錄表在
    卷可稽，其受有期徒刑執行完畢後，5 年以內故意再犯本件
    有期徒刑以上之2罪，均為累犯，各應依刑法第47條第1項之
    規定加重其刑。爰審酌被告素行不佳，前有多次施用毒品之
    前科，並經觀察、勒戒及強制戒治之戒毒療程，猶未能戒除
    毒品之誘惑，同時沾染施用2 種毒品之惡習，戕害身心健康
    ，惟其犯後坦承犯行，態度良好，復參諸其生活狀況、施用
    毒品之手段、動機等一切情狀，各量處如主文所示之刑，並
    定其應執行之刑，以示儆懲。
四、至扣案之海洛因1包（淨重1.52公克、空包裝重0.27 公克）
    、安非他命1包（含袋毛重0.56公克、驗餘淨重0.3598 公克
    ），均應依毒品危害防制條例第18條第1 項前段之規定，不
    問屬於犯人與否，均沒收銷燬之。另扣案之殘渣袋1 個含有
    海洛因成分，因殘渣袋上微量之海洛因與袋子無法分離，仍
    應依毒品危害防制條例第18條第1 項前段之規定，不問屬於
    犯人與否，沒收銷燬之。
據上論斷，應依刑事訴訟法第299條第1項前段、第273條之1 第1
項，毒品危害防制條例第10條第1項、第2項、第18條第1 項前段
，刑法第11條前段、第47條第1項、第51條第5款，判決如主文。
本案經檢察官張立中到庭執行職務。
中    華    民    國    97    年    9     月    9     日
                        刑事第三庭    法  官  許乃文
上列正本證明與原本無異。
如對本判決不服，應於送達後10日內，向本院提出上訴狀。（上
訴狀應記載具體上訴理由並應抄附繕本）
中    華    民    國    97    年    9     月    9     日
                                      書記官
附錄本判決論罪之法律條文：
毒品危害防制條例第10條：
施用第一級毒品者，處 6 月以上 5 年以下有期徒刑。
施用第二級毒品者，處 3 年以下有期徒刑。


司法院資訊處製作；財團法人民間司法改革基金會備份。
